【裁判字號】    95,訴,10
【裁判日期】    950209
【裁判案由】    違反毒品危害防制條例
【裁判全文】
臺灣新竹地方法院刑事判決                95年度訴字第10號
公  訴  人  臺灣新竹地方法院檢察署檢察官
被      告  甲○○
                    （另案於臺灣新竹監獄執行中）
上列被告因違反毒品危害防制條例案件，經檢察官提起公訴（94
年度發查毒偵字第63號、第64號），本院依簡式審判程序判決如
下：
    主  文
甲○○連續施用第一級毒品，累犯，處有期徒刑壹年。扣案如附
表編號1、2所示之第一級毒品海洛因共貳包（毛重共零點肆壹公
克）均沒收銷燬之，注射針筒壹支沒收。又連續施用第二級毒品
，累犯，處有期徒刑拾月。應執行有期徒刑壹年捌月。扣案如附
表編號1、2所示之第一級毒品海洛因共貳包（毛重共零點肆壹公
克）均沒收銷燬之，注射針筒壹支沒收。
    事  實
一甲○○前於民國88年間，因違反毒品危害防制條例案件，經本
  院以88年度毒聲字第1661號裁定送觀察、勒戒結果，認無繼續
  施用毒品傾向，由本院以88年度毒偵字第167號為不起訴處分
  確定；又因施用第二級毒品安非他命案件，經本院以89年度毒
  聲字第2271號裁定送觀察勒戒後，因認有繼續施用毒品傾向，
  經本院以89年度毒聲字第2850號裁定令入戒治處所施以強制戒
  治後，經本院以90年度毒聲字第1033號裁定停止戒治，所餘期
  間付保護管束，並於90年11月19日期滿，刑責部分由本院以90
  年度易字第42號就其施用第一級毒品海洛因及連續施用第二級
  毒品安非他命犯行合併定應執行有期徒刑1年4月，並與其另於
  同年間所另連續施用第二級毒品安非他命案件經本院以90度易
  字第996號判處之有期徒刑10月接續執行，於93年1月7日縮短
  刑期假釋出監，迄同年3月17日假釋期滿未經撤銷，所餘刑期
  以已執行論。詎仍未能戒除毒癮，於上述強制戒治執行完畢釋
  放後5年內，基於施用第一級毒品海洛因之概括犯意，自94年6
  月1日之後某時起至94年9月16日19時許止，在新竹市○○路10
  7巷18弄7號住所等處，以將第一級毒品海洛因摻入香菸內點火
  吸食或摻水後置入針筒注射之方式，按每4至5日施用1次之頻
  率，連續施用第一級毒品海洛因多次；另基於施用第二級毒品
  安非他命之概括犯意，自同年月30日之後（公訴人誤為同年月
  28日）某時起至同年9月15日某時止，在上開住所、新竹市○
  ○街88號「豪斯登堡汽車旅館」及其他不詳處所，以將第二級
  毒品安非他命置放於玻璃球內以火燒烤後吸食煙霧之方式，按
  每日施用1次之頻率，連續施用第二級毒品安非他命多次。嗣
  經警先後於附表所示之時、地查獲，並扣得第一級毒品海洛因
  共2包（毛重共0.41公克）及注射針筒1支（詳如附表扣案物品
  欄所示）。
二案經新竹市警察局第二分局及新竹縣警察局竹北分局報告臺灣
  新竹地方法院檢察署檢察官偵查起訴。
      理  由
一本件被告甲○○所犯毒品危害防制條例第10條第1項之施用第
  一級毒品海洛因罪及同條第2項之施用第二級毒品安非他命罪
  ，均非死刑、無期徒刑、最輕本刑為3年以上有期徒刑之罪，
  或高等法院管轄第一審之案件，被告於本院準備程序進行中，
  就被訴事實為有罪之陳述，經本院合議庭認合於修正後刑事訴
  訟法第273條之1之規定，裁定進行簡式審判程序，合先敘明。
二認定犯罪事實所憑之證據及認定之理由：
(一)上揭事實業據被告於本院審理時坦承不諱（見本院卷第36至37
  頁）。
(二)被告查獲後所採集之尿液，經分別送驗後，均檢出安非他命類
  及嗎啡陽性反應，有新竹市警察局尿液送檢人真實姓名代號對
  照表暨送驗登記簿、尿液檢體編號登記簿各1份及如附表所示
  尿液檢驗報告附於各該偵查卷內可據（見94年度交查字第114
  號偵查卷第25至26、52至53頁），足見被告前開自白多次施用
  第一級毒品海洛因及第二級毒品安非他命之情與事實相符。
(三)此外，並有第一級毒品海洛因共2包（毛重共0.41公克）、注
  射針筒1支扣案及照片共8張附卷為憑（見94年度速偵字第1003
  號偵查卷第13至14頁；94年度毒偵字第1775號偵查卷第24至25
  頁）。
(四)末查，被告有如事實欄所述之觀察、勒戒及強制戒治執行紀錄
  ，有臺灣高等法院被告前案紀錄表、刑案資料查註紀錄表、法
  務部全國檢察官線上查詢刑案人犯在監所最新資料報表各1份
  在卷可考，其於最近1次強制戒治於90年11月19日執行完畢釋
  放後，5年內再連續施用第一級毒品海洛因及第二級毒品安非
  他命，事證明確，應予依法論科。
三論罪與科刑：
  查海洛因及安非他命分屬毒品危害防制條例第2條第2項第1款
  所列之第一級毒品及第2款所列之第二級毒品，核被告所為，
  係分別犯毒品危害防制條例第10條第1項之施用第一級毒品罪
  及同條例第10條第2項之施用第二級毒品罪。至其持有第一級
  毒品海洛因、第二級毒品安非他命後，分別進而施用，其持有
  毒品之低度行為，應分別為施用之高度行為所吸收，爰不另論
  其持有第一級毒品及第二級毒品罪。又被告所為先後多次施用
  第一級毒品海洛因犯行及先後多次施用第二級毒品安非他命犯
  行，均時間緊接，犯罪構成要件相同，顯均係基於概括犯意而
  為，應均依連續犯之規定，各論以一罪，並分別加重其刑。又
  其所犯前開二罪，罪名不同，犯意各別，行為互殊，應予分論
  併罰。又被告前於90年間，因違反毒品危害防制條例案件，經
  本院分別以90年度易字第42號、90年度易字第996號，先後判
  處有期徒刑1年4月、10月，並經接續執行，於93年1月7日縮短
  刑期假釋出監，迄同年3月17日假釋期滿未經撤銷，所餘刑期
  以已執行論等情，有臺灣高等法院被告前案紀錄表1紙附卷可
  據，其於上開有期徒刑執行完畢後5年內，再犯本件有期徒刑
  以上之2罪，均為累犯，應依刑法第47條規定，分別遞予加重
  其刑。爰審酌被告迭經觀察、勒戒與強制戒治，猶未能戒除毒
  癮，且施用毒品頻率密集，顯然自制力薄弱，缺乏拒用毒品之
  決心，而安非他命及海洛因等毒品，危害施用者之神經中樞，
  使施用者產生幻聽及幻想之症狀，對施用者之健康產生不良之
  影響，同時亦可能使施用者對周遭之人施暴或衍生財產犯罪，
  對公共秩序產生威脅；惟念施用毒品所生危害以自戕健康為主
  ，且被告於本院審理時坦認犯行等一切情狀，分別量處如主文
  所示之刑，並定其應執行之刑。扣案扣案如附表編號1、2所示
  之第一級毒品海洛因共2包（毛重共0.41公克），為毒品危害
  防制條例第2條第2項第1款所規定之第一級毒品，為違禁物，
  不問屬於被告與否，均應依毒品危害防制條例第18條第1項前
  段之規定宣告沒收銷燬之。又扣案注射針筒1支，為被告所有
  供施用第一級毒品所用之物，為被告供述在卷，爰依刑法第38
  條第1項第2款之規定宣告沒收。
四適用之法律：
  據上論斷，應依刑事訴訟法第273條之1第1項、第299條第1項
  前段，毒品危害防制條例第10條第1項、第2項、第18條第1項
  前段，刑法第11條前段、第56條、第47條、第51條第5款、第
  38條第1項第2款，判決如主文。
本案經檢察官邱巧寧到庭執行職務。
中    華    民    國    95    年    2     月    9     日
              刑事第二庭  法  官  鄭子俊
以上正本證明與原本無異。
如不服本判決，應於判決送達後10日內向本院提出上訴狀 (應附
繕本)， 上訴於臺灣高等法院。
中    華    民    國    95    年    2     月    9     日
                          書記官  沈藝珠
附錄本案論罪科刑法條全文：
毒品危害防制條例第10條
施用第一級毒品者，處六月以上五年以下有期徒刑。
施用第二級毒品者，處三年以下有期徒刑。
附表：
┌──┬────┬────┬─────┬────┬──────┐
│編號│查獲時間│查獲地點│扣案物品  │檢驗結果│檢驗報告    │
├──┼────┼────┼─────┼────┼──────┤
│  1 │94年6月2│新竹市中│第一級毒品│嗎啡陽性│台灣檢驗科技│
│    │8日22時 │華路2段1│海洛因1包 │反應（施│股份有限公司│
│    │許      │88號前  │（毛重0.4 │用安非他│94年7月14日 │
│    │        │        │公克）    │命部分為│濫用藥物尿液│
│    │        │        │          │本院93年│檢驗報告1紙 │
│    │        │        │          │度易字69│（檢體編號：│
│    │        │        │          │6號刑事 │B－246號）  │
│    │        │        │          │判決效力│            │
│    │        │        │          │所及）  │            │
├──┼────┼────┼─────┼────┼──────┤
│  2 │94年9月1│新竹縣竹│第一級毒品│安非他命│昭信科技顧問│
│    │7日凌晨3│北市光明│海洛因1包 │、甲基安│股份有限公司│
│    │時15分許│九路152 │（毛重0.01│非他命及│94年10月13日│
│    │        │號（熊便│公克）、注│嗎啡陽性│濫用藥物尿液│
│    │        │利超商內│射針筒1支 │反應    │檢體檢驗報告│
│    │        │）      │          │        │1紙（檢體編 │
│    │        │        │          │        │號：北94177 │
│    │        │        │          │        │號）        │
└──┴────┴────┴─────┴────┴──────┘


司法院資訊處製作；財團法人民間司法改革基金會備份。
